【裁判字號】    97,易,229
【裁判日期】    970922
【裁判案由】    詐欺
【裁判全文】
臺灣新竹地方法院刑事判決               97年度易字第229號
公  訴  人  臺灣新竹地方法院檢察署檢察官
被      告  甲○○
                      7樓
選任辯護人  盛枝芬律師
上列被告因詐欺案件，經檢察官提起公訴（96年度偵字第6254號
），被告於本院準備程序進行中，先就被訴事實為有罪之陳述，
經本院合議庭裁定由法官獨任進行簡式審判程序，本院判決如下
：
    主  文
甲○○幫助意圖為自己不法之所有，以詐術使人將本人之物交付
，處有期徒刑月，如易科罰金，以新臺幣壹仟元折算壹日。緩
刑貳年。
    事  實
一、甲○○知悉邇來詐騙歪風猖狂，詐騙集團多利用他人所申辦
    之金融機構帳戶（俗稱人頭帳戶），誘使被害人將現金轉入
    該集團所使用之人頭帳戶後，再層層轉領以逃避追緝，故其
    可預見將自己之金融機構帳戶提供予陌生人使用，可能成為
    詐騙集團使用之犯罪工具，竟仍不違背其本意，基於幫助他
    人詐欺之犯意，於民國96年9月上旬某日見報紙上刊登廣告
    ，即依報載電話聯絡後，於96年9月10日，前往便利商店，
    將其在中華郵政股份有限公司竹東長春郵局（下稱竹東長春
    郵局）開立帳號為000-00000000000000號帳戶之存摺、提款
    卡，交寄予姓名年籍不詳自稱為「王先生」之詐欺集團成員
    使用，甲○○並於2、3日後以電話告知「王先生」提款密碼
    。嗣該詐騙集團所屬成員於96年9月20日下午2時許致電予黃
    進興，佯稱係黃進興任職公司之總經理，向黃進興借款新臺
    幣（下同）10萬元，使黃進興陷於錯誤，而於當日下午2時
    40分許，前往新竹縣竹北市之竹北博愛郵局匯款10萬元至甲
    ○○上開郵局存款帳戶內，嗣黃進興撥打電話予其公司總經
    理查證後始知受騙。
二、案經新竹縣警察局竹東分局報請臺灣新竹地方法院檢察署檢
    察官偵查起訴。
    理  由
一、上揭事實業據被告甲○○於本院審理時坦認屬實（見本院卷
    第63、75頁之97年8月20日準備程序筆錄、審判筆錄），核
    與被害人黃進興警詢時指述之被害情節相符（見96年度偵字
    第6254號卷第8-9頁）。此外，復有受理詐騙帳戶通報警示
    簡便格式表、被告之竹東長春郵局帳戶交易明細紀錄、受理
    刑事案件報案三聯單、被害人匯款10萬元之郵政國內匯款執
    據、報紙分類廣告、被告持用之行動電話門號通聯紀錄、宅
    配通寄件收據在卷可資佐證（見同上偵卷第10、11-13、15
    、16、27、28、29頁）。綜上所述，被告之自白核與事實相
    符，堪以採信，本案事證明確，被告幫助詐欺取財犯行堪以
    認定，應依法論科。
二、核被告所為，係犯刑法第339條第1項、刑法第30條之幫助詐
    欺取財罪。其以幫助之犯意為之，應依正犯之刑減輕之。爰
    審酌被告明知近年來國內多有詐欺集團犯案，均係使用人頭
    帳戶以作為收受不法所得款項之手段，竟為幫助他人詐欺之
    犯行，提供詐欺犯取得所騙財物之工具，助長犯罪集團惡行
    ，其對於社會秩序之擾亂不言而喻，惟被告交付予詐欺集團
    成員之銀行帳戶僅有1個，遭詐騙之被害人非多，其犯罪後
    已坦承犯行，犯後態度尚可，兼衡其為印尼籍人士，因結婚
    來臺生活育有3名子女，惟與配偶相處不睦經濟困難由社福
    單位通報後，經新竹縣政府初篩後轉由財團法人臺灣世界展
    望會為後續之處遇，並接受財團法人臺灣兒童暨家庭扶助基
    金會之扶助，此有新竹縣政府97年6月18日府婦幼字第09700
    76840號函、財團法人臺灣世界展望會97年6月12日（97）世
    西字第970061號函、財團法人臺灣兒童暨家庭扶助基金會新
    竹分事務所97年7月8日（97）竹家扶字第121號函暨檢送資
    料在卷可稽（見本院卷第46、33-44、49-52頁），足徵被告
    家庭情況非佳等一切情狀，量處如主文所示之刑，併諭知易
    科罰金之折算標準。末查被告前未曾受有期徒刑以上刑之宣
    告，有臺灣高等法院被告全國前案紀錄表在卷可稽，其因一
    時短於思慮，致觸犯本案犯行，經此刑之教訓，當知所警惕
    ，而無再犯之虞，本院認為前開對其宣告之刑，以暫不執行
    為適當，爰依刑法第74條第1項第1款之規定諭知緩刑2年，
    用勵自新。
據上論斷，應依刑事訴訟法第273條之1第1項、第299條第1項前
段，刑法第339條第1項、第30條、第41條第1項前段、第74條第
1項第1款，刑法施行法第1條之1第1項、第2項前段，判決如主文
。
本案經檢察官葉乃瑋到庭執行職務
中    華    民    國    97    年     9    月    22    日
                  刑事第五庭  法  官    吳靜怡
以上正本證明與原本無異。
如不服本判決應於收受本判決後10日內向本院提出上訴書狀，上
訴書狀應敘述具體理由。上訴書狀未敘述上訴理由者，應於上訴
期間屆滿後20日內補提理由書狀於本院 (均須按他造當事人之人
數附繕本 )「切勿逕送上級法院」。
中    華    民    國    97    年    9     月    25    日
                              書記官    劉亭筠
附錄本案論罪科刑法條全文
中華民國刑法第339條（普通詐欺罪）
意圖為自己或第三人不法之所有，以詐術使人將本人或第三人之
物交付者，處5年以下有期徒刑、拘役或科或併科1千元以下罰金
。
以前項方法得財產上不法之利益或使第三人得之者，亦同。
前二項之未遂犯罰之。


司法院資訊處製作；財團法人民間司法改革基金會備份。
